【裁判字號】    90,易,488
【裁判日期】    901009
【裁判案由】    竊盜等
【裁判全文】
臺灣屏東地方法院刑事判決                            九十年度易字第四八八號
    公  訴  人  臺灣屏東地方法院檢察署檢察官
    被      告  己○○
右列被告因竊盜等案件，經檢察官聲請簡易判決處刑（九十年度偵字一五一四號）及
移送併辦（九十年度偵字第三九○七號、九十年度偵字第二三九一號、台灣台南地方
法院檢察署九十年偵字第五一一五號），本院潮州簡易庭認不宜以簡易判決處刑，應
適用通常程序審判，本院判決如左：
    主  文
己○○連續攜帶兇器，毀壞門扇，於夜間侵入住宅竊盜，處有期徒刑肆年，並應於刑
之執行前，令入勞動場所強制工作參年。扣案之玻璃切割刀壹把、美工刀壹把、螺絲
起子貳支、三角銼刀壹支、菜刀壹把均沒收。
    事  實
一、己○○有多次竊盜之前科並曾令入勞動場所強制工作，最近一次甫因軍法盜取財
    物等罪甫於八十九年十二月十九日假釋出監，並甫於九十年四月二十一假釋期滿
    （不適用累犯），詎其旋即不知悔改，基於意圖為自己不法所有之概括犯意，連
    續於下列時地竊取他人之動產，而有犯罪之習慣：
（一）民國九十年二月二十四日日沒前十七時五十分許，攜帶其所有客觀上具危險性
      之玻璃切割刀以及美工刀各一把，侵入甲○○位在屏東縣林邊鄉○○村○○路
      四二三號之住宅，並在廚房內隨手拾起亦具危險性之菜刀一把後，即開始翻箱
      倒篋搜尋財物，並將二樓樓梯間木門含喇叭門鎖以及二樓臥室木門含喇叭門鎖
      破壞使其失去防閑效用後逐層往上搜尋，待其於同日十九時夜間許竊得甲○○
      所持有之機車鑰匙一隻，欲自後門離去之際，為適時返回上址之甲○○發覺報
      警當場查獲，並扣得玻璃切割刀、美工刀各一把。
（二）九十年二月二十五日十二時許，在屏東縣潮州鎮光澤巷二十八號辛○○住處前
      ，竊取辛○○所有之ＰＦＨ－三八六號機車一輛，嗣於九十年三月三十日二十
      時四十分在恆春鎮○○里○○路二三二巷口為警查獲。
（三）九十年三月一日，在屏東縣恆春鎮○○里○○路鞍山巷一弄二十四號與其弟庚○○同住處，竊取庚○○之鐵撬一支，並持該客觀上具危險性之鐵撬破壞房門
      ，竊取庚○○所有之戒指六只、項鍊一條等物。
（四）九十年四月十八日上午一時許之夜間，侵入丙○○在屏東縣恆春鎮○○里○○
      路一巷二弄十八號住處，竊取新台幣（下同）七百元與香煙及ＷＹＴ－九九七
      號機車一輛，嗣為警於九十年四月二十九日在屏東縣恆春鎮○○里○○路鞍山
      巷一弄二十四號己○○、庚○○住處旁尋獲該機車，並在該機車內尋獲上揭庚○○所有之鐵撬一支。
（五）九十年四月二十九日上午四時十分許，翻越圍牆進入乙○○在台南縣新化鎮○○路一四一號住處外之土地，竊取乙○○所有之ＶＩＹ－九三七號機車一輛，
      供已騎用，嗣於九十年五月一日上午一時十五分於台南縣官田鄉南廓村台一線
      北上二九七公里三○○公尺處為警查獲，並扣得其所有供竊盜犯罪預備所用之
      螺絲起子二支、三角銼刀一支、菜刀一把。
二、案經屏東縣警察局東港分局移送台灣屏東地方法院檢察署檢察官偵查起訴及屏東
    縣警察局東港分局、恆春分局、台南縣警察局麻豆分局移送台灣屏東地方法院檢
    察署檢察官移送併辦。
    理  由
一、訊據被告就事實欄一（一）（二）（五）犯行坦承不諱，惟就事實欄一（三）（
    四）辯稱：伊未偷庚○○之財物也未拿庚○○的鐵撬去偷他人的機車，且伊四月
    六日至四月十九日住院，出院後也都住在醫院裡，另庚○○指證伊係因財產問題
    云云。經查（一）就事實欄（一）（二）（五）部分，被告之自白核與核與被害
    人甲○○、乙○○、辛○○指訴情節相符，復有被害人立具之贓物保領結以及照
    片數幀在卷可稽，並有玻璃切割刀一把、美工刀一把、螺絲起子二支、三角銼刀
    一支、菜刀一把扣案可佐，被告此部分犯行堪以認定。（二）被告就事實欄一（
    三）（四）部分犯行業據被害人庚○○、丙○○於警訊指訴歷歷，丙○○於本院
    亦指稱：「（問：偷你機車的人是否庭上的被告？）答：是的，因為我車子失竊
    的隔天晚上我在恆春志升保齡球館看到被告騎我的機車經過」等語，庚○○於本
    院亦再指稱：「（問：（提示九十偵三九七○號卷證）照片中拔鐵釘的工具是否
    你的？）答：是我家的，我可以確定。而且我的鄰居有看到我哥哥騎這台機車，
    工具放在我家的工具庫房內，己○○當時和我們同住，我是因為房間東西遭竊，
    想說可能是利用我的工具行竊，所以跑去看我的工具間才發現我的鐵撬不見了，
    且工具間只有鐵撬不見，也沒有其他工具失竊，我那時失竊女子戒指約六個左右
    ，項鍊一條」等語，參以丙○○之機車係為警在屏東縣恆春鎮○○里○○路鞍山
    巷一弄二十四號庚○○住處旁尋獲，並在該機車內尋獲上揭庚○○所失竊之鐵撬
    一支，足見竊取丙○○、庚○○財物者係屬同一之人即被告無誤，又丙○○與被
    告既無怨仇，庚○○與被告有手足之情，衡情亦無誣陷之可能，再被告於九十年
    四月六日至四月十六日因病住院，此有南門醫院九十南字第四七號函可稽，被告
    所辯其至四月十九日住院要無所據，嗣改稱出院都還在醫院裡亦有違常情，亦不
    足採。此外，並有贓物保領結以及照片數幀在卷可稽，被告此部分犯行亦堪認定
    。綜上所述，被告所辯要不足採，事證明確，被告犯行堪以認定。
二、按所謂兇器，其種類並無限制，凡客觀上足對人之生命、身體、安全構成威脅，
    具危險性之物品均屬之，且祇須行竊時攜帶之為已足，不以初有行兇之意圖為要
    ，茲玻璃切割刀一把、美工刀一把、菜刀一把、鐵撬一把等物，均質地堅硬而尖
    銳，足對人之生命、身體、安全構成威脅，堪認客觀上具危險性。核被告如犯罪
    事實欄一（一），係犯刑法第三百二十一條第一項第一款、第二款、第三款之加
    重竊盜，事實欄一（二）所為，係犯刑法第三百二十條第一項之竊盜罪，事實欄
    一（三）所為，係犯刑法第三百二十一條第一項第二款、第三款之加重竊盜罪，
    如事實欄一（四）所為，係犯刑法第三百二十條第一項第一款之加重竊盜罪，如
    犯罪事實欄一（五）所為，係犯刑法第三百二十一條第一項第二款之加重竊盜罪
    。被告先後數次竊盜犯行，時間緊接、手法相同，顯係基於概括犯意而為之，為
    連續犯，並應依刑法第五十六條規定，從情節較重事實欄一（一）之加重竊竊盜
    罪論，並論以一罪及加重其刑。爰審酌被告素行不良此有被告之前案紀錄表及國
    防部台南監獄、國防部新店監獄檢送之己○○逃亡、盜取財物相關判決及執行資
    料可按，正值壯年，不思努力向上，多次行竊，惡性非輕，且犯後未能坦承全部
    犯行等一切情狀，量處如主文所示之刑。末查，被告前多次竊盜犯行並曾令入勞
    動場所強制工作，最近一次因盜取財物等罪甫於八十九年十二月十九日假釋出監
    ，且方於九十年四月二十一假釋期滿，此有上揭資料可按，期滿後旋僅數日即復
    再為本案之多次竊盜犯行，足見其具有犯罪之習慣，為徹底根絕其惡性，併依竊
    盜犯贓物犯保安處分條例第三條第一項第一款之規定，諭知應於刑之執行前令入
    勞動場所強制工作，以資懲儆。扣案之玻璃切割刀一把、美工刀一把為被告所有
    供其竊盜所用之物，螺絲起子二支、三角銼刀一支、菜刀一把為被告所有供其犯
    罪預備之物，分據被告及被害人甲○○等供明，爰依刑法第三十八條第一項第二
    款規定，宣告沒收。
三、移送併辦意旨另略以：（一）台灣屏東地方法院檢察署九十年度偵字第一八二四
    號：被告己○○基於意圖為自己不法所有之概括犯意，先於九十年二月十四日上
    午二時，在屏東縣林邊鄉鎮○村○○路一之二六號踰越窗戶，竊取戊○○之五千
    元得手。再於九十年二月十五日上午二時，侵入林邊鄉鎮○村○○路一之二五號
    ，欲行竊時為丁○○發現後逃逸。（二）台灣屏東地方法院檢察署九十年度偵字
    第二六八一號另以：被告己○○於九十年四月二十六日上午二時許，意圖為自已
    不法之所有，以不明工具砸破林茂宗家中廚房玻璃，準備入內行竊，嗣因為林茂
    宗發現，致行竊未果。
四、按犯罪事實應依證據認定之，無證據不得推定其犯罪事實。不能證明被告犯罪者
    ，應諭知無罪之判決。刑事訴訟法第一百五十四條、第三百零一條第一項分別定
    有明文。又刑法上之未遂犯，必須已著手於犯罪行為之實行而不遂，始能成立，
    此在刑法第二十五條第一項規定甚明，同法第三百二十一條之竊盜罪，為第三百
    二十條之加重條文，自係以竊取他人之物為其犯罪行為之實行，至該條第一項各
    款所列情形，不過為犯竊盜罪之加重條件，如僅著手於該項加重之行為而未著手
    搜取財物，仍不能以本條之竊盜未遂論。上訴人在某處住宅之鐵門外探望，正擬
    入內行竊，即被巡捕查獲，是被獲時尚未著手於竊盜之犯罪行為，自難謂係竊盜
    未遂。至其在門外探望，原係竊盜之預備行為，刑法對於預備竊盜並無處罰明文
    ，亦難令負何種罪責（最高法院二十七年度滬上字第五十四號判例參照）。刑法
    第三百二十一條第一項各款所列情形，乃竊盜之加重要件，行為人是否構成該條
    項之犯罪，仍應視行為人已否著手實施同法第三百二十條之竊盜行為而定。而竊
    盜行為之著手，係以已否開始財物之搜尋為要件，若行為人僅著手於刑法第三百
    二十一條第一項各款所列之加重要件行為，而尚未為竊盜行為之著手者，仍不能
    以該條竊盜罪之未遂犯論科（最高法院八十五年度台非字第一一六號判決參照）
    。經查（一）就台灣屏東地方法院檢察署九十年度偵字第一八二四號部分：被告
    己○○於九十年二月十五日上午二時，侵入林邊鄉鎮○村○○路一之二五號，欲
    行竊之事實，固據丁○○指述歷歷，並有被告遺留之0000000000行動
    電話一具、托鞋一雙扣案可稽，復經本院調閱該行動電話之通聯紀錄無誤，惟證
    人丁○○於本院證稱：「我確定就是被告到我家的，那時他在我的門口要進來」
    「我知道那時天還沒有亮，他好像二點多就進來我家，後來發現有人又離開一陣
    子，後來三點多又進來我的房間，他看到我就跑掉，我老公跑到樓下要追他他就
    騎機車走了」等語。則依證人所述，被告顯未有開始搜尋財物等著手於竊盜行為
    之實行，依上說明，縱被告係以竊盜之意而欲侵入上揭他人住宅，至多亦屬行竊
    前之預備行為，惟因竊盜罪不罰及預備犯，依法本院無從併予審理。又被告無故
    侵入他人住宅之犯行，雖據提出告訴，惟此與起訴部分，並無裁判上一罪之關係
    ，自亦無從併予審理，應由檢察官另行偵查。至竊取戊○○之五千元部分，經查
    亦無何積極證據足資證明被告此部分犯行，尚難認定被告此部分犯行，惟此部分
    既未經起訴復與起訴部分裁判上一罪之關係，本院無從併予審理，應由檢察官另
    行處理。（二）就台灣屏東地方法院檢察署九十年度偵字第二六八一號部分：本
    件被告固有右揭公訴人所指之事實，惟其顯未有開始搜尋財物等著手於竊盜行為
    之實行，依上說明，縱被告係以竊盜之意而欲侵入上揭他人住宅，至多亦屬行竊
    前之預備行為，惟因竊盜罪不罰及預備犯，依法本院無從併予審理。至被告毀損
    部分之犯行，雖據提出告訴，惟此與起訴部分，並無裁判上一罪之關係，無從併
    予審理，應由檢察官另行偵查。
據上論斷，應依刑事訴訟法第二百九十九條第一項前段，刑法第三百二十一條第一項
第一款、第二款、第三款、第五十六條、第三十八條第一項第二款，竊盜犯贓物犯保
安處分條例第三條第一項第一款、第五條第一項，判決如主文。
中      華      民      國      九十      年      十    月      九      日
                                      臺灣屏東地方法院刑事第一庭
                                          法  官    郭書豪
右正本證明與原本無異。
對於本判決如有不服應於收受送達後十日內向本院提出上訴書狀上訴於台灣高等法院
高雄分院並按他造當事人之人數附具繕本。
                                          書記官    潘豐益
中      華      民      國      九十      年      十    月      九      日
附錄本判決論罪之法條：
刑法第三百二十一條
犯竊盜罪而有左列情形之一者，處六月以上五年以下有期徒刑：
一、於夜間侵入住宅或有人居住之建築物、船艦或隱匿其內而犯之者。
二、毀越門扇、牆垣或其他安全設備而犯之者。
三、攜帶兇器而犯之者。
四、結夥三人以上而犯之者。
五、乘火災、水災或其他災害之際而犯之者。
六、在車站或埠頭而犯之者。
前項之未遂犯罰之。


司法院資訊處製作；財團法人民間司法改革基金會備份。
